臺灣高等法院刑事裁定
111年度毒抗字第859號
抗  告  人  
即  被  告  林建亭



上列抗告人因違反毒品危害防制條例案件，不服臺灣宜蘭地方法
院中華民國111年8月2日所為之裁定(111年度毒聲字第156號)，
提起抗告，本院裁定如下：
    主  文
抗告駁回。
    理  由
一、原裁定意旨略以：
    抗告人即被告林建亭（下稱被告）基於施用第一毒品海洛因
    之犯意，於民國110年9月27日、28日某時許，在宜蘭縣○○鎮
    ○○路00號2樓住處內，施用海洛因1次；復基於施用第二級毒
    品甲基安非他命之犯意，於110年9月28日中午某時許，在上
    址住處，施用甲基安非他命1次，此為被告於偵訊時坦承不
    諱，且被告所遭採集之尿液，經慈濟大學濫用藥物檢驗中心
    以酵素免疫分析法（EIA）初步檢驗，再以氣相層析質譜儀
    法（GC/MS）確認檢驗，亦確呈安非他命、甲基安非他命及
    嗎啡陽性反應，可認有上開施用第一級、第二級毒品犯行。
　　又被告因施用毒品案件，前經臺灣宜蘭地方法院（下稱原審
     ）以89年度毒聲字第374號裁定送觀察、勒戒，認有繼續施
    用毒品傾向，原審復以89年度毒聲字第903號裁定令入戒治
    處所施以強制戒治，於91年2月12日（原裁定誤載為14日，
    應予更正）因停止處分釋放出所，再經原審以89年度訴字第
    260號判決應執行有期徒刑1年確定等情，有本院被告前案紀
    錄表在卷可憑。
　　茲被告本案施用第一級、第二級毒品之犯行，雖經臺灣宜蘭
    地方檢察署檢察官（下稱檢察官）以110年度毒偵字第865號
    為附命完成戒癮治療之緩起訴處分（緩起訴期間自111年3月
    28日至113年3月27日，下稱本案緩起訴）確定，然被告因施
    用毒品案件，前經檢察官以110年度毒偵字第50號為附命完
    成戒癮治療之緩起訴處分（緩起訴期間自110年5月11日至11
    2年5月10日，下稱前案緩起訴），竟於前案緩起訴期間內故
    意更犯持有第二級毒品罪，經檢察官聲請簡易判決處刑，可
    認本案附命緩起訴處分，已難收協助被告戒除毒癮之效，檢
    察官以111年度撤緩字第54號撤銷緩起訴處分書撤銷本案緩
    起訴處分，並聲請裁定將被告送觀察、勒戒，洵屬裁量權之
    適法行使，尚難認檢察官之判斷有違背法令、或事實認定有
    誤或裁量有重大明顯瑕疵之情事。從而，被告本案施用第一
    級、第二級毒品犯行，距離上開最近1次觀察勒戒執行完畢
    釋放既已逾3年，即應依毒品危害防制條例第20條第3項、第
    1項之規定，裁定令被告入勒戒處所觀察、勒戒等語。
二、抗告意旨略以：
    被告在治療期間，皆有準時報到上課，從未有對老師不禮貌
    或不服從等逾矩之行為。又被告接受戒癮治療所安排之課程
    ，受益匪淺，確實改變自己之價值觀。茲檢察官既然給予被
    告緩起訴處分，不解為何會突然撤銷，故請再給予被告一次
    機會。
三、經查：
  ㈠按成年被告施用第一、二級毒品者，檢察官應聲請法院裁定
    ，令被告入勒戒處所觀察、勒戒，其期間不得逾2月；又依
    前項規定為觀察、勒戒執行完畢釋放後，3年後再犯第10條
    之罪者，適用本條前2項之規定，毒品危害防制條例第20條
    第1項、第3項分別定有明文。
　㈡被告於偵訊中已坦承有於上開時、地各施用海洛因、甲基安
    非他命1次（毒偵865卷第29、55頁），且其經警採集之尿液
    ，以酵素免疫分析法（EIA）初步檢驗，再以氣相層析質譜
    儀法（GC/MS）確認檢驗結果，呈現安非他命、甲基安非他
    命、嗎啡陽性反應，亦有採尿同意書、慈濟大學濫用藥物檢
    驗中心檢驗總表（警卷第18頁、毒偵865卷第43頁）在卷可
    稽。足認被告確有上開施用第一級、第二級毒品等犯行。而
    被告因施用毒品案件，前經原審以89年度毒聲字第374號裁
    定送觀察、勒戒，認有繼續施用毒品傾向，再經原審以89年
    度毒聲字第903號裁定令入戒治處所施以強制戒治，於91年2
    月12日因停止處分釋放出所，再經原審以89年度訴字第260
    號判決應執行有期徒刑1年確定，有本院被告前案紀錄表在
    卷可查，依上開說明，被告既經觀察、勒戒、強制戒治執行
    完畢3年後再犯本案施用毒品犯行，原裁定令被告入勒戒處
    所觀察、勒戒，本屬適法，原無何違誤可言。
　㈢至於抗告意旨，雖仍以上開情詞置辯，但被告因施用毒品案
    件，前經檢察官以前案緩起訴為附命完成戒癮治療之處分確
    定，又因本案施用第一級、第二級毒品之犯行，再經檢察官
    以本案緩起訴為附命完成戒癮治療之處分確定，然被告於前
    案緩起訴期間故意更犯持有第二級毒品罪，經檢察官以111
    年度毒偵字第3231號聲請簡易判決處刑，再經原審以111年
    度簡字第389號判決判處拘役50日，有本院被告前案紀錄表
    及上開案號緩起訴處分書、聲請簡易判決處刑書、判決書（
     本院卷第23至47頁、毒偵865卷第64頁正反面、撤緩54卷第
    5頁正反面、毒聲156卷第45至46頁）在卷可佐。則審酌戒癮
    治療方式尚需被告長期與醫療機構之專業人員密切溝通與配
    合，並遵守預防再犯所為之必要命令，方能達到戒癮治療之
    效果，被告於前案緩起訴期間內故意更犯持有第二級毒品罪
     ，前案緩起訴之附命完成戒癮治療，已難收協助被告戒除
    毒癮之效，檢察官以111年度撤緩字第49、50號撤銷前案緩
    起訴（本院卷第49至50頁）及以111年度撤緩字第54號撤銷
    本案緩起訴，並聲請裁定將被告送觀察、勒戒，洵屬裁量權
    之適法行使，難認檢察官之判斷有違背法令、或事實認定有
    誤或裁量有重大明顯瑕疵之情事，法院原則上即應尊重檢察
    官職權之行使。被告抗告意旨，無非執詞其接受戒癮治療期
    間，並無逾矩行為，而指摘檢察官撤銷附命緩起訴處分，聲
    請裁定被告進行觀察、勒戒為不當云云，自不可採。 
四、綜上所述，被告提起本件抗告，對原裁定予以指摘，難認有
    據，不足以推翻原審裁定之適法性，所提抗告，為無理由，
    應予駁回。　　　
據上論斷，應依刑事訴訟法第412條，裁定如主文。
中　　華　　民　　國　　111 　年　　10　　月　　13　　日
                  刑事第十一庭  審判長法　官  張江澤
                                      法　官  郭惠玲
                                      法　官  梁志偉
以上正本證明與原本無異。
不得再抗告。
                                      書記官  林明慧
中　　華　　民　　國　　111 　年　　10　　月　　13　　日